臺灣高等法院刑事判決　　　　　　　 100年度上訴字第1250號
上　訴　人
即　被　告　游○○              游○○
選任辯護人　粘舜權律師
　　　　　　鍾欣惠律師
上列上訴人因妨害風化案件，不服臺灣板橋地方法院99年度訴字
第2633號，中華民國100年2月17日第一審判決（起訴案號：臺灣
板橋地方法院檢察署99年度偵字第18283 號），提起上訴，本院
判決如下：
    主  文
原判決撤銷。
游○○犯圖利容留猥褻罪，處有期徒刑伍月，如易科罰金，以新
臺幣壹仟元折算壹日。
扣案營業報表壹張、現金新臺幣壹仟柒佰元，均沒收。
    事  實
一、游○○自民國99年05月13日起任職於臺北縣永和市（已改制
    為新北市永和區○○○路○段133號○○休閒咖啡茶坊（下稱
    ○○茶坊），負責接待客人、收取費用等工作，為○○茶坊
    現場負責人。基於意圖使女子與他人為猥褻之行為，而容留
    、媒介以營利犯意，於同年月25日下午06時許，提供○○茶
    坊為媒介女子與他人為猥褻行為之場所，以每小時新臺幣（
    下同）1700元之代價，接待媒介男客李○○與○○茶坊成年
    女服務生黃○○，在該茶坊八號包廂內，由黃○○為李○○
    進行撫摸性器官直至射精之猥褻行為，再由游○○從中抽取
    700元以營利。適警於同日晚間6時40分許，在○○茶坊進行
    臨檢勤務，因而查獲上情，並扣得游○○所有記載營業狀況
    之報表1張及現金14500元（含其中營業所得1700元）。
二、案經臺北縣政府（現已改制為新北市政府，以下同）警察局
    永和分局移請臺灣板橋地方法院檢察署檢察官偵查起訴。
    理  由
甲、證據能力部分：
一、證人李○○於偵查中向檢察官所為之陳述：
  1.按被告以外之人於偵查中向檢察官所為之陳述，除顯有不可
    信之情況者外，得為證據，刑事訴訟法第159條之1第2 項，
    定有明文。蓋現行法之檢察官仍有訊問被告、證人及鑑定人
    之權限，其應踐行之程序又多有保障被告或被害人之規定，
    證人、鑑定人於偵查中亦均須具結，就刑事訴訟而言，其司
    法屬性甚高；而檢察官於偵查程序取得之供述證據，其過程
    復尚能遵守法令之規定，是其訊問時之外部情況，積極上具
    有某程度之可信性，除消極上顯有不可信之情況者外，均得
    為證據。故主張其為不可信積極存在之一方，自應就此欠缺
    可信性外部保障之情形負舉證責任（最高法院98年度臺上字
    第2904號判決）。從而，被告以外之人前於偵查中，經具結
    後所為證述，除反對該項供述具有證據能力之一方，已釋明
    「顯有不可信之情況」之理由外，皆得為證據。
  2.證人李○○於偵查中，係以證人之身分，經檢察官告以具結
    之義務及偽證之處罰，經其具結，而於負擔偽證罪處罰心理
    下所為，係經以具結擔保其證述之真實性。又證人李○○於
    檢察官訊問時，並無證據顯示係遭受強暴、脅迫、詐欺、利
    誘等外力干擾情形，或在影響其心理狀況致妨礙其自由陳述
    等顯不可信之情況下所為，且經原審交互詰問在案，從而，
    證人李○○於偵訊時之陳述，既無顯不可信之情況，依上開
    說明，自有證據能力。
二、次按，被告以外之人於審判外之言詞或書面陳述，除法律有
    規定者外，不得作為證據；被告以外之人於審判外之陳述，
    雖不符刑事訴訟法第159條之1至第159條之4之規定，而經當
    事人於審判程序同意作為證據，法院審酌該言詞陳述或書面
    陳述作成時之情況，認為適當者，亦得為證據；當事人、代
    理人或辯護人於法院調查證據時，知有同法第159條第1項不
    得為證據之情形，而未於言詞辯論終結前聲明異議者，視為
    有前項之同意，同法第159條之5，亦有明文。證人李○○、
    黃○○於警詢時陳述、案外人即○○茶坊員工陳○○、孫○
    ○、林○○、盧○○及余○○之警方訪談紀錄表，均係被告
    以外之人於審判外之言詞及書面陳述。公訴人與被告均知有
    不得為證據之情形，俱未爭執上開證據方法之證據能力，且
    迄本院言詞辯論終結前，復未就上開證據方法之證據能力聲
    明異議。本院審酌證人李○○、黃○○、案外人陳○○、孫
    ○○、林○○、盧○○及余○○於警詢時，均係就其等各自
    親身經歷之事實而為陳述。以上開證據方法作成之狀況，核
    均無違法取證或證明力顯然過低之情事，自有證據能力。
乙、實體方面：
一、訊據上訴人即被告（下稱被告）游○○，固坦承：伊自99年
    05月13日起任職於○○茶坊，擔任該茶坊現場負責人，負責
    接待客人及收款等業務，黃○○任職於○○茶坊，擔任服務
    人員，男客李○○於同年月25日下午06時許來店消費，伊向
    李○○收款1,700元，其中700元屬○○茶坊營業所得，嗣於
    同日晚間06時40分許，為警臨檢盤查等情不諱，惟矢口否認
    有意圖使女子與他人為猥褻之行為，而容留、媒介以營利之
    犯行，先後辯稱：○○茶坊並未提供性交易服務，被告頂讓
    該店後，不知服務小姐之工作內容，案發後始知上情，當天
    警方臨檢時，別無其他消費客人云云。惟查：
(一)被告於上開時間，提供○○茶坊八號包廂為他人進行猥褻行
    為之場所，並居間仲介女子與男客為猥褻之行為，從中抽取
    利益事實，業經證人李○○於警詢、偵訊及原審時證稱：伊
    進入店內，被告告知伊消費方式為一小時1700元，伊交付17
    00元給被告，之後進入包廂，先與黃○○聊天，接著黃○○
    幫伊脫掉褲子，用手撫摸、套弄伊的性器官，直至射精完成
    半套性交易等語甚詳（99年度偵字第18283 號偵查卷17至20
    頁、52至53頁、原審卷46至49頁）。證人即本案執行臨檢勤
    務之警員周○○於原審時證稱：當時臺北縣政府警察局永和
    分局編派臨檢色情勤務，凡臺北縣永和市地區涉嫌色情場所
    都有編排臨檢，該時段就是排定要就○○茶坊進行臨檢，伊
    等直接進入○○茶坊，問被告樓上有無客人，被告答稱有，
    伊等就上去，看到李○○要從包廂出來，伊等就詢問李○○
    消費情形，李○○表示要離開，伊質疑李○○為何急著離開
    ，追問之下李○○才坦言有從事性交易等語甚詳（原審卷45
    頁）。此外，復有營業報表1張及現場相片4張可參（99年度
    偵字第18283 號偵查卷宗26頁、39至40頁），另有扣案營業
    所得1,700元可查，應堪信為真實。
(二)被告雖以前揭情詞置辯，並經證人黃○○於警詢及原審證稱
    ：伊當日並未與李○○從事性交易云云為憑（18283 號偵查
    卷14頁，原審卷50頁）。然查：
  1.證人黃○○於原審時，經訊以：「被警方查獲當日，是否有
    替李○○服務？」，答稱：「沒有」云云：經質以：「你都
    沒有替李○○做任何服務？」，改稱：「只有聊天跟按摩，
    按摩肩膀、穴道」云云（原審卷49頁）。顯見證人黃○○於
    法院審理時，先是急於全盤否認有何於上開時地從事性交易
    之情形，其掩飾被告犯行之行跡，已漏端倪，且其所述前後
    扞格，猶足見其匿飾被告犯行之情。況證人黃○○於警詢時
    稱：李○○點伊服務，伊跟李○○聊天，幫李○○倒茶，伊
    是幫李○○按摩手、肩膀等，沒有摸其他地方云云（99年度
    偵字第18283 號偵查卷宗13頁、14頁），亦核與其於原審時
    證稱服務項目相異。且查，證人黃○○於警詢及原審時俱證
    稱：○○茶坊消費金額為700元云云（18283號偵查卷15頁、
    原審卷50頁），核與被告於警詢、偵訊及原審時供稱：伊向
    李○○收款1,700元等語（18283號偵查卷5 頁、59頁、原審
    卷51頁），及證人李○○於警詢、偵訊及原審時證稱：伊給
    付被告1,700元等語相異（18283號偵查卷18頁、52頁、53頁
    ，原審卷47頁）。從而，證人黃○○上開證述之情節，顯屬
    可疑，難以輕信。
  2.再者，被告向證人李○○收取每小時1700元之消費金額乙情
    ，業經認定如前。然倘如被告及證人黃○○所述，○○茶坊
    之女服務生僅提供茶水、聊天等服務，以其每小時1700元之
    收費，縱有女服務生陪侍，消費並非便宜，顯超乎一般店家
    之收費標準，不合常情。況○○茶坊一般係向客人每小時收
    款700 元，消費項目為由女服務生陪客人聊天乙情，亦經證
    人陳○○、盧○○及余○○於警詢時證述甚詳，有其等警方
    訪談紀錄表附卷足參（18283 號偵查卷29頁、30頁、35頁至
    第38頁）。本案被告額外向證人李○○收款1000元，顯係作
    為本案性交易之費用甚明。況查，被告於警詢時稱：李○○
    係於99年5月25日下午6時許進入○○茶坊等語（18283 號偵
    查卷5 頁），核與證人黃○○於警詢時證述情節相符（同卷
    13頁，亦與營業報表記載證人黃○○（花名「多多」）係自
    同日下午6時5分許，開始為證人李○○服務等情相符，有該
    營業報表附卷足參（同卷26頁）。則證人李○○於99年05月
    25日下午6時5分許，開始接受證人黃○○之服務，倘如被告
    及證人黃○○所述，以其等高消費收費方式，客人理應把握
    與該店女服務生喝茶、聊天及接受其等按摩之時間。詎證人
    李○○於同日晚間06時40分許，員警抵達○○茶坊進行臨檢
    當時，旋急於離去現場，業如前述。則以員警到場臨檢當時
    ，證人李○○到場消費僅止於35分鐘，亦即尚餘25分鐘時間
    ，倘該茶坊係正規經營，而無容留、媒介女子從事猥褻行為
    之性交易，證人李○○應無畏懼員警臨檢，急於離去現場之
    理。
  3.至證人李○○於99年07月20日偵訊時，雖曾翻異其詞，改稱
    ：當日伊其實並未與黃○○從事性交易，係員警恫以要找伊
    配偶前來，伊始依照員警講法陳述云云（18283 號偵查卷第
    59頁）。然證人李○○當日偵訊時旋已解釋證稱：被告在偵
    查庭外等候開庭時，命伊說伊同日在○○茶坊，並未與黃○
    ○進行性交易，否則伊會有麻煩，伊因害怕遭被告報復，始
    為如上陳述，其實員警並未脅迫伊作假口供等語甚詳（同卷
    59頁）。證人周○○於原審時亦稱：李○○在現場已經承認
    有與黃○○進行半套性交易，伊等始將李○○帶回警局製作
    筆錄，伊並未脅迫李○○作假口供等語甚明（原審卷45  頁
    、第46頁）。是證人李○○於偵查中雖一度翻異其詞，亦不
    足為有利被告之認定。證人李○○於警詢、偵訊及原審時，
    就其當日支付之費用數額、其有無撫摸證人黃○○及其第一
    次前往○○茶坊消費之內容等細節之陳述，雖有不符。惟按
    ，告訴人、證人陳述有部分前後不符，或相互間有所歧異時
    ，究竟何者為可採，法院仍得本其自由心證予以斟酌，非謂
    一有不符或矛盾，即應認其全部均為不可採信；尤其關於行
    為動機、手段及結果等之細節方面，告訴人之指陳，難免故
    予誇大，證人之證言，有時亦有予渲染之可能；然其基本事
    實之陳述，若果與真實性無礙時，則仍非不得予以採信（最
    高法院74年臺上字第1599號判例）。證人李○○於警詢、偵
    訊及原審時陳述之相關細節雖有不一，然就其於99年05月25
    日下午6時許，在○○茶坊8號包廂，確有與證人黃○○進行
    猥褻行為之性交易等基本事實之陳述則屬一致。且證人李○
    ○於審理時亦進一步證稱：伊因害怕，才不敢於警詢、偵訊
    時陳稱除1,700元外，伊另有支付1,500元與黃○○，且伊前
    曾前往○○茶坊消費，該次亦有進行性交易，伊於原審時坦
    言上情，才是實話等語甚詳（原審卷48頁）。從而，縱認證
    人李○○前後就被告本案犯行證述之細節有所不符，亦難認
    有何虛偽不可採之情事，不影響被告本案犯行認定。綜上所
    述，被告上開所辯，不足採信，本案事證已臻明確，被告犯
    行應堪認定，應依法論科。
二、按刑法第231條第1項所謂容留，係指收容留置，意即提供他
    人為性交或猥褻行為場所之謂，而媒介則係指居間仲介之意
    （最高法院91年度臺上字第4374號、91年度臺上字第4431號
    判決）。次按，猥褻指性交以外足以興奮或滿足性慾之一切
    色情行為而言，凡在客觀上足以誘起他人性慾，在主觀上足
    以滿足自己性慾者，均屬之。被告提供○○茶坊做為場所，
    並居間仲介女子為男客進行撫摸性器官直至射精之猥褻行為
    以營利，核其所為，係犯刑法第231條第1項之意圖使女子與
    他人為猥褻之行為，而容留以營利罪。其媒介之低度行為，
    應為其容留之高度行為所吸收，不另論罪。檢察官起訴書認
    被告所為係圖利媒介女子與他人為性交罪，應有未當，惟公
    訴人已當庭更正為被告係犯意圖使女子與他人為猥褻之行為
    ，而媒介以營利罪（原審卷44頁），本院自應就公訴人更正
    後之法條，逕為判決。被告提供星情茶坊為男客與女子進行
    猥褻行為之場所，揆諸前開說明，應構成意圖使女子與他人
    為猥褻之行為，而容留以營利罪，起訴書雖漏未引用，本院
    亦應併予審酌論究。
三、原審經審理結果，認被告罪證明確，予以論科，固非無見，
    但查，被告於警詢、偵訊及原審時均供稱：伊向李○○收款
    1700元等語（18283號偵查卷5頁、59頁、原審卷51頁），與
    證人李○○於警詢、偵訊及原審時證稱：伊給付被告1700元
    等語相符（18283 號偵查卷18頁、52頁、53頁，原審卷47頁
    ），李○○偵查中亦供稱：伊可與小姐聊天，可以撫摸小姐
    ，顯見該經營方式一千七百元係整體，而非被告向客人收取
    700 元，客人於消費後另給付服務生1000元，是該1700元，
    均係犯罪所得至明（本院99年上訴字第974 號、4312號判決
    相同意旨），原審僅認定700 元係被告犯罪所得，自有違誤
    。被告提起上訴，以上情否認犯罪或請求輕判宣判緩刑云云
    ，均非可取，但原判決既有上開可議，即屬無可維持，應由
    本院撤銷改判。爰審酌被告圖小利，媒介女子與他人為色情
    交易，從中牟取利益，助長色情氾濫，敗壞社會善良風氣，
    法治觀念淡薄，行為有不當，其犯後否認犯行，並於偵查中
    試圖勾串證人李○○更異證詞，犯後態度不佳，本應嚴懲；
    惟念其本案犯行獲利不高，所從事犯行之時間不長，暨斟酌
    其素行、犯罪動機及生活狀況等一切情狀，量處有期徒刑五
    月，並諭知易科罰金之折算標準，資為懲儆。至扣案之營業
    報表1 張，係被告所有紀錄營業情形，為供犯罪所用之物；
    另扣案現金中之1700元，為被告因犯罪所得之物，依刑法第
    38條第1項第2款、第3 款規定，宣告沒收之。扣案其餘款項
    12,800元，並無證據證明與被告本案犯行有何關聯，均不為
    沒收宣告，是檢察官起訴書認應併予宣告沒收，應有未當，
    附此敘明。
四、不另為無罪諭知：
(一)公訴意旨另以：被告游○○基於意圖使女子與他人為猥褻之
    行為，而媒介以營利之犯意，自99年05月13日起至同年月25
    日止（除本案事實欄所載犯行外），在○○茶坊，媒介女子
    黃○○等人，以每次1700元之代價，與不特定男客進行半套
    性交易，並從中抽取700 元利益，因認被告此部分所為，亦
    涉犯刑法第231條第1項妨害風化罪嫌。
(二)然查，被告於原審理時堅詞否認有上開犯行。而證人李○○
    於原審時雖稱：伊曾於經警查獲前幾個月前往○○茶坊消費
    ，該次也是進行性交易等語（原審卷48頁）。然證人李○○
    於審理時亦稱：伊不記得該次接待店員是否為被告等語甚明
    （原審卷49頁）。從而，證人李○○該次前往○○茶坊進行
    性交易時，無從證明係由被告容留、媒介女子與其為性交或
    猥褻之行為。此外，本案亦無進一步積極證據證明被告自99
    年05月13日起至同年月25日止（除本案事實欄所載犯行外）
    ，有何意圖使女子與他人為性交或猥褻行為，而容留、媒介
    以營利之犯行。惟檢察官起訴書認被告此部分犯行與前揭經
    論罪科刑部分有集合犯之實質上一罪關係，爰不另為無罪之
    諭知。
據上論斷，應依刑事訴訟法第369條第1項前段、第364條、第299
條第1項前段，刑法第231條第1項、第41條第1項前段、第38條第
1項第2款、第3款，刑法施行法第1條之1第1項、第2 項，判決如
主文。
本案經檢察官劉靜婉到庭執行職務
中    華    民    國   100    年    7     月    19    日
                  刑事第九庭審判長法  官  陳貽男
                                  法  官  許必奇
                                  法  官  蔡聰明
以上正本證明與原本無異。
如不服本判決，應於收受送達後10日內向本院提出上訴書狀，其
未敘述上訴之理由者並得於提起上訴後10日內向本院補提理由書
（均須按他造當事人之人數附繕本）「切勿逕送上級法院」。
                                  書記官  張郁琳
中    華    民    國   100    年    7     月    19    日
附錄：本案論罪科刑法條全文
刑法第231條：
意圖使男女與他人為性交或猥褻之行為，而引誘、容留或媒介以
營利者，處5 年以下有期徒刑，得併科10萬元以下罰金。以詐術
犯之者，亦同。
公務員包庇他人犯前項之罪者，依前項之規定加重其刑至二分之
一。